# 请教陈版和各位老师下，预付款不能兑现实物的情况如何处理。

提问人：小熊吃 鸡 翅 时间：2021-11-11 08:05:06
公司已支付预付款，然后供应商发不出来货，于是公司告供应商退钱；法院判决每个月偿还，供应商没倒闭，但是暂时没有现金流，就只支付了一期。目前还在催款中。这种，预付账款需要全部减值吗？
这块如何预估将来预付款有多少收不回呢？需要取得什么证据呢？

回答人：chenyiwei
对于此类已确定不能收到所订购货物的预付款项，应转入其他应收款核算，按照新金融工具准则下的预期损失模型计提坏账准备。建议取得对方还款计划并谨慎考察其还款意愿和还款能力（可以考虑由对方的关联方提供的担保）。应重点关注其未来利润和现金流有无可靠来源。